Sebastian Vargas Bermejo

Perfil

sebastian.vargas.bermejo@gmail.com

(+56) 9 3639 6900

Sebastian Vargas Bermejo

Dratenkko

Habilidades

Python

C#/.NET

Java

Django

SQL Developer / PLSQL

Selenium

Docker

Flutter

Javascript

Ionic 6

Angular

Certificaciones

- · Analista programador Computacional
- · Calidad de software
- Certificación de JavaScript 1
- Curso de inglés B2 Upper Intermediate EF STANDARD ENGLISH TEST
- · Internacional en inglés intermedio
- Arquitectura de software
- Programación de software
- Análisis y planificación de requerimientos informáticos.
- Análisis y desarrollo de modelos de datos.
- Curso de Python, Cisco
- TOEIC BRIDGE, Institutional score report

Desarrollador full-stack con más de 1 año de experiencia en .NET, Python, Django y automatización de procesos. Experto en desarrollo web y gestión de bases de datos, con certificaciones en arquitectura de software, SQL y Toeic Bridge.

Experiencia

Django, Full Stacker

(Nov 2022 - Ene 2023)

Permify, Santiago

Trabajé con **Django** en un sitio web dirigido a personas mayores, donde me encargué del **Frontend** como del **Backend**, desarrollando juegos para estimular la memoria.

- Desarrollo en Django y Python
- Programación web
- Resolución de problemas / Desarrollo de juegos
- Gestión de bases de datos
- Implementación en PythonAnywhere

Desarrollador / Web Scrapper

(Ago 2023 - Ene 2024)

Neosoltec, Santiago

Trabajé con **Webscraping** utilizando **Python** y **Selenium** para la automatización de la extracción de datos de páginas web. Posteriormente, me enfoqué en trabajar con **PL/SQL**, manejando consultas a bases de datos, scripts y ejecutando comandos.

- Desarrollo en Python
- Programación de escritorio / Webscrapping
- Creación de programas ejecutables
- Automatización con Selenium
- PL/SQL Resolución de problemas
- Gestión de bases de datos
- Análisis de información

Desarrollador .NET

(Feb 2024 - Abr 2024)

I-GO, Santiago

Me dediqué a trabajar con .NET, desarrollando operaciones CRUD, utilizando arquitectura limpia con .NET 8 y trabajando con bases de datos y recopilación de requisitos.

- Desarrollo en .NET
- Programación de CRUDS
- .NET 8.0
- Docker, Docker Desktop

Estudios

Universidad, Enseñanza Superior Analista programador Computacional

Duoc UC, Viña del Mar

(Mar 2021 - Dic 2023)

Proyectos

